【裁判字號】    98,交抗,265
【裁判日期】    981008
【裁判案由】    聲明異議
【裁判全文】
臺灣高等法院高雄分院刑事裁定         98年度交抗字第265號
抗  告  人
即受處分人  甲○○
上列抗告人因違反道路交通管理處罰條例案件，不服臺灣高雄地
方法院中華民國98年4 月22日（98年度交聲字第777 號；原處分
案號：高市交裁字第裁80-BB0000000號）所為裁定，提起抗告，
本院裁定如下：
    主    文
抗告駁回。
    理    由
一、抗告意旨略以：抗告人所有車牌號碼XB-5046 號自用小客車
    固有穿越紅燈之行為，惟由照片顯示，當時該車已開在左楠
    路外側車道，且已打右轉燈，距離宏楠社區門口僅有30公尺
    ，伊確係欲紅燈右轉而非闖紅燈，原審認定本件係闖紅燈之
    違規行為，容有誤會。爰請求撤銷原裁定云云。
二、按汽車駕駛人，行經有燈光號誌管制之交岔路口闖紅燈者，
    處新台幣（下同）1,800 元以上5,400 元以下罰鍰；前項紅
    燈右轉行為者，處600 元以上1,800 元以下罰鍰；並記違規
    點數3 點，道路交通管理處罰條例第53條第1 項、第2 項、
    第63條第1 項第3 款定有明文。而行車管制號誌就「圓形紅
    燈」顯示之意義，係車輛面對圓形紅燈表示禁止通行，不得
    超越停止線或進入路口，道路交通標誌標線號誌設置規則第
    206 條第5 項第1 款設有規定。又設有停止線者，自停止線
    算起，即為交岔路口；有繪設路口範圍者：車輛無視於紅燈
    警示，有穿越路口之意圖，而車身已伸入路口範圍，亦視同
    闖紅燈，因之，一般係以車體前、後輪均越過停止線，前輪
    駛達行人穿越道，認定為「闖紅燈」；若紅燈啟亮後，車輛
    超越停止線並啟亮右轉方向燈且有右轉跡象者，則認定為「
    紅燈右轉」，交通部72年5 月27日路台（72）監字第03822
    號函、82年4 月22日交路（82）字第009811號函示甚明在卷
    可稽。
三、抗告人即受處分人甲○○固不否認上開車輛於上開時地有闖
    紅燈之事實，惟辯稱：伊僅係欲紅燈右轉而已云云。經查：
  (一)抗告人曾出借其所有之XB-5046 號自用小客車，由其兄蔡尚
    義駕駛，於民國98年1 月20日下午22時55分許，行經高雄市
    楠梓區○○路、宏楠社區○○○○○路旁固定式照相設備拍
    照逕行舉發，有闖紅燈之違規，經通知後，抗告人未於法定
    期間辦理歸責他人駕駛，而於舉發單所載應到案日期前提出
    申訴，經舉發機關查覆後，原處分機關依同條例第53條第1
    項規定，對於車主即抗告人裁處罰鍰2700元，並依同條例第
    63條第1 項第3 款規定，記違規點數3 點，有高雄市政府警
    察局98年2 月11日高市警交相字第BB0000000 號舉發違反道
    路交通管理事件通知單、同警察局交通警察大隊98年3 月11
    日函、交通部公路總局高雄區監理所民國98年3 月23日高市
    交裁字第裁80-BB0000000號裁決書、同監理所98年3 月18日
    函及送達證書各1 份附卷可參，亦為抗告人所不爭執，堪信
    為真實。
  (二)觀諸該路口所裝設之固定式照相裝置之照片顯示，本件逕行
    舉發照片第1 張係在紅燈亮後第5.61秒所攝，上開自用小客
    車有顯示右後側方向燈，惟第2 張係在紅燈亮後第6.61秒時
    所攝，並未顯示右後側方向燈，有卷附之現場照片2 張可稽
    （原審卷第6-7 頁），客觀上抗告人是否確係欲為右轉行為
    ，或另已決定直行，非無疑義。再參酌上開照片顯示，該車
    輛在通過上開路口停車線（往南即左營市區方向）後，其車
    身繼續在右側快車道直線前進，已超越東西向之行人穿越道
    線，並未有向右側之慢車道或路旁斜靠之現象，與一般人會
    向右轉彎之駕駛習慣容有較大差異，自難予認該車輛有欲右
    轉進入宏楠社區之客觀情形。即高雄市政府警察局交通警察
    大隊亦認定：該車於紅燈啟亮後超越停止線、行人穿越道，
    車身已伸入路口範圍，並妨害其他方向人、車通行，雖有啟
    亮方向燈，但車體直行並無明顯右偏跡象或右轉彎情形，應
    屬闖紅燈，而非紅燈右轉情形，有該大隊98年8 月27日高市
    警交三字第0980026846號函在卷可考。
  (三)綜上所述，應認抗告人之車輛當時之違規態樣係屬闖紅燈，
    而非紅燈右轉之行為，抗告人所辯尚難採信，其確有上開舉
    發之違規事實，堪以認定。
四、本件抗告人所有之自用小客車確有上開汽車駕駛人行經有燈
    光號誌管制之交岔路口闖紅燈之違規事實。原處分機關援引
    同條例第53條第1 項、第63條第1 項第3 款之規定，對於車
    主即抗告人裁處罰鍰2700元，並依同條例第63條第1 項第3
    款規定，記違規點數3 點之處分，於法並無違誤，且未逾法
    定裁量標準，原審駁回受處分人之聲明異議，核其認事用法
    均無違誤，受處分人仍執前詞，指摘原裁定不當，提起抗告
    ，並無理由，應予駁回。
五、據上論結，應依刑事訴訟法第412 條，裁定如主文。
中    華    民    國    98    年    10    月    8     日
                  刑事第七庭    審判長法  官  莊飛宗
                                      法  官  黃憲文
                                      法  官  陳明富
以上正本證明與原本無異。
本件裁定不得再抗告。
中    華    民    國    98    年    10    月    8     日
                                      書記官  劉鴻瑛


司法院資訊處製作；財團法人民間司法改革基金會備份。
